臺灣高等法院臺南分院刑事判決　　　　　九十一年度上易字第一一一八號　Ａ
　　　上　訴　人　臺灣台南地方法院檢察署檢察官
　　　被　　　告　乙　○　○
右上訴人因被告妨害名譽案件，不服臺灣台南地方法院九十一年度易字第九二四號中
華民國九十一年八月二十九日第一審判決（起訴案號：臺灣台南地方法院檢察署九十
年度偵字第七二九八號），提起上訴，本院判決如左：
      主      文
原判決撤銷。
乙○○公然侮辱人，處罰金陸佰元，如易服勞役，以參佰元折算壹日。
      事      實
一、乙○○與告訴人甲○○前有夫妻關係，自離婚後二人即一再發生訴訟糾葛，致雙
    方怨隙日深。緣於民國（下同）八十九年九月十四日上午，乙○○與甲○○均因
    訴訟案件前往台灣台南地方法院檢察署舊址（台南市○○路○段三○五號）出庭
    ，嗣於同日上午十時許渠等應訊結束欲離去之際，雙方竟在門口相互叫罵，乙○
    ○當場公然以：「你（甲○○）是我用過的垃圾，甩沒三下就出來，我（乙○○
    ）甘願乎狗幹，嘛不要乎你幹」（閩南語）等不堪入耳之言語侮辱甲○○。
二、案經甲○○訴由台灣台南地方法院檢察署檢察官偵查起訴。
      理      由
一、訊據被告矢口否認有上開犯行，辯稱：當天開庭後未以上開不堪入耳之言語侮辱
    甲○○，又二人發生言語上之爭執，亦為八十六年四月間之情事，亦過了告訴時
    效等語置辯。
二、經查，被告涉有上開公然侮辱罪嫌，屢經告訴人甲○○於原審偵審及本院審理時
    指述甚詳，核與證人陳俊秀於原審偵審及本院之結證情節相符，且被告於偵查中
    供承：當時因告訴人甲○○一直罵伊，伊才邊跑邊回應等語。再參諸告訴人與被
    告間之訴訟案件高達百餘件，有被告所提出之清單一紙並有被告之全國前案記錄
    在卷可參，其二人之爭執，積恨已深，被告被罵之後，出言回應辱罵告訴人，於
    常理並不違背。而證人陪同告訴人因案出庭達十次之多，其確實親自與聞被告有
    公然侮辱之言詞，實堪採取。本件事證明確，被告公然侮辱犯行，至堪認定，應
    予依法論科。
三、查被告於台灣台南地方法院檢察署舊址出庭應訊後，與告訴人竟在門口相互叫罵
    當場公然以：「你（甲○○）是我用過的垃圾，甩沒三下就出來，我（乙○○）
    甘願乎狗幹，嘛不要乎你幹」（閩南語）等不堪入耳之言語侮辱甲○○。核其所
    為，係犯刑法第三百零九條第一項公然侮辱罪。原審未予細查，遽予無罪之諭知
    ，自有未洽，檢察官上訴意旨，指摘原判決不當，非無理由，自應予撤銷改判，
    爰審酌被告犯罪之動機，與告訴人甲○○前有夫妻關係，而告訴人與被告二人離
    婚後，對被告提起多達百餘件之訴訟，其犯罪時所受之刺激及其品性、生活狀況
    、僅國民小學畢業之智識程度、犯罪所生之損害，及犯罪後態度等一切情狀。從
    輕量處如主文第二項所示之罰金，及諭知罰金易服勞役之折算標準示懲。
據上論結，應依刑事訴訟法第三百六十九條第一項前段、第三百六十四條、第二百九
十九條第一項前段、刑法第三百零九條第一項、第四十二條第二項、罰金罰鍰提高標
準條例第一條前段、第二條，判決如主文。
本案經檢察官曾銘芳到庭執行職務。
中    華    民    國      九十一      年      十      月      三十      日
                                  臺灣高等法院臺南分院刑事第三庭
                                      審判長法官  黃    崑    宗
                                            法官  莊    俊    華
                                            法官  林    勝    木
右正本證明與原本無異。
不得上訴。
                                      法院書記官  吳    秋    賢
中    華    民    國      九十一      年      十      月      三十一    日
附錄：本判決論罪科刑法條
刑法第三百零九條第一項
 (公然侮辱罪)
公然侮辱人者，處拘役或三百元以下罰金。
